最  高  行  政  法  院  裁  定
111年度聲再字第18號
聲  請  人  牛玉津                                      
上列聲請人因與相對人法務部間退休等事件，對於中華民國110
年12月23日本院110年度聲再字第352號裁定，聲請再審，本院裁
定如下：
　　主  文
再審之聲請駁回。
再審訴訟費用由聲請人負擔。
　　理  由
一、對於確定裁定聲請再審，應依行政訴訟法第283條準用同法
    第277條第1項第4款之規定表明再審理由，此為必須具備之
    程式。所謂表明再審理由，必須指明確定裁定有如何合於行
    政訴訟法第273條所定再審事由之具體情事，始為相當。倘
    僅泛言有再審事由而無具體情事者，仍難謂已合法表明再審
    理由，所為再審之聲請，即屬不合法。
二、聲請人因退休等事件，提起行政訴訟，經臺北高等行政法院
    （下稱原審）109年度訴字第1318號裁定駁回，聲請人不服
    ，提起抗告，經本院110年度抗字第151號裁定駁回其抗告確
    定。聲請人聲請再審，經本院110年度聲再字第352號裁定（
    下稱原確定裁定）駁回其再審之聲請。聲請人仍不服，主張
    原確定裁定有行政訴訟法第273條第1項事由，聲請本件再審
    。聲請意旨略謂：㈠本院110年度抗字第151號裁定未經調查
    證據及言詞辯論，聲請人向原審於同一行政訴訟程序中合併
    請求損害賠償或其他財產上給付，及依行政訴訟法第5條規
    定向原審請求相對人應於國家賠償後回復聲請人依當時公務
    人員退休法第6條第2項第2款辦理月退休之原狀，特定內容
    之行政處分之訴，並非向銓敘部請求重新進行行政程序，本
    院110年度抗字第151號裁定有行政訴訟法第283條準用第273
    條第1項適用法規顯有錯誤及判決理由與主文顯有矛盾情形
    。㈡聲請人已就任職事實及適用法規提出事證，並聲請調查
    證據及言詞辯論未獲准許，且無附麗於行政訴訟法問題，只
    有請求國家賠償問題。上開銓敘部函、書函、令係依勞動基
    準法第84條及其施行細則第50條規定所作之決定，自為行政
    處分。法院就再審之訴有無理由，在判決前，原則上應行必
    要之言詞辯論程序。本件聲請再審已敘明具體情事並對確定
    終局判決聲明不服，並無原確定裁定所稱「無非持其主觀歧
    異之見解，就前訴訟程序所為論斷或駁斥其主張之理由續予
    爭執」，原確定裁定顯有行政訴訟法第283條準用第273條第
    1項第1款、第2款及第14款之情事等語。
三、經核聲請人於聲請狀內表明之事由，無非說明其對於前訴訟
    程序確定裁判不服之理由，然對於原確定裁定以其未具體表
    明再審理由，為不合法，而駁回其聲請之論斷，究有如何合
    於行政訴訟法第273條第1項第1款、第2款及第14款等所定再
    審事由之具體情事，則未據敘明，難謂已合法表明再審理由
    ，依上開規定及說明，本件再審之聲請自非合法，應予駁回
    。又當事人就同一事件對於法院所為歷次裁判聲請再審，必
    須其對最近一次之裁判具有再審理由者，始得進而審究其前
    此歷次裁判有無再審理由，本件聲請人對本院原確定裁定所
    為再審聲請既不合法，自無庸審究其前歷次裁判有無再審理
    由，併此指明。
四、據上論結，本件聲請為不合法。依行政訴訟法第283條、第2
    78條第1項、第104條、民事訴訟法第95條、第78條，裁定如
    主文。
中　　華　　民　　國　　111 　年　　3 　　月　　22　　日
                    最高行政法院第一庭
                        審判長法官  侯　東　昇　
                              法官　王　碧　芳
                              法官　鍾　啟　煌
                              法官　蔡　紹　良
                              法官　簡　慧　娟

以  上  正  本  證  明  與  原  本  無  異
中　　華　　民　　國　　111 　年　　3 　　月　　22　　日
　　　　　　　　　　　　　　　書記官　邱  鈺  萍